臺灣臺北地方法院刑事判決　　　　　　　95年度訴字第1889號
公　訴　人　臺灣臺北地方法院檢察署檢察官
被　　　告　甲○○
選任辯護人　鍾志宏律師
上列被告因違反槍砲彈藥刀械管制條例案件，經檢察官提起公訴
（九十五年度偵字第二一三三六號），本院判決如下：
    主  文
甲○○未經許可，寄藏可發射子彈具有殺傷力之改造手槍，處有
期徒刑參年陸月，併科罰金新臺幣陸萬元，罰金如易服勞役，以
新臺幣壹仟元折算壹日。
扣案如附表編號一、二所示之改造手槍貳枝均沒收。
    事  實
一、甲○○明知可發射子彈具有殺傷力之改造手槍，屬違禁物，
    未經許可，不得寄藏，仍受真實姓名年籍不詳、綽號「儀安
    」之成年男子所託，於民國九十五年一月間某日，收受「儀
    安」所交付如附表所示之可發射子彈具有殺傷力改造手槍二
    枝（含不具殺傷力之子彈五顆，經檢察官敘明於起訴書），
    將之藏放於其臺北市○○區○○街八十巷二十四號住處。嗣
    甲○○因友人林明煌於九十五年九月二十二日，在臺北市萬
    華區○○○道與西藏路口，與他人發生行車糾紛，遂於同日
    下午八時五分許，持上揭二把改造手槍，與另三名不知情其
    持槍之友人胡志華、吳東諭及洪漢佐（三人均經檢察官另為
    不起訴處分），由吳東諭駕駛車號八Ｔ－八一八六號自小客
    車搭載甲○○、胡志華及洪漢佐至上開行車事故現場為林明
    煌助勢，甲○○到達現場後即持附表編號二之槍枝拉槍機作
    射擊狀，惟因卡彈無法射擊而丟於車內，而為隨後到場處理
    之員警查獲，並於上述車輛之右後座腳踏板處及駕駛座下扣
    得上開手槍二枝。
二、案經臺北市政府警察局萬華分局移送臺灣臺北地方法院檢察
    署檢察官偵查起訴。
    理  由
一、上揭被告甲○○寄藏扣案槍枝之事實，業據被告於本院行準
    備程序及審理時均坦承不諱，核與證人林明煌證述與人發生
    行車糾紛；證人吳東諭、胡志華及洪漢佐證述被告坐於上述
    車輛右後座；證人陳世華證述坐於車輛右後方之被告持槍及
    卡彈等情相符，復有前開改造手槍二枝扣案可資佐證。而且
    扣案之上述改造手槍經送鑑驗結果，均認具殺傷力，此有內
    政部警政署刑事警察局九十五年十月二十五日刑鑑字第０九
    五０一四四五０二號槍彈鑑定書附卷可稽（見偵查卷第一二
    四頁至第一二八頁）。是以本件事證明確，被告犯行洵堪認
    定，應予依法論科。
二、被告未經許可，以一行為寄藏上述可發射子彈具殺傷力之改
    造手槍二枝，核其所為，係犯槍砲彈藥刀械管制條例第八條
    第四項之未經許可寄藏改造手槍罪。被告所為寄藏改造手槍
    之繼續犯行，行為終了於九十五年九月二十二日，既於九十
    四年二月二日刑法修正、九十五年七月一日日新刑法施行後
    ，自無比較新舊法之問題，應逕適用行為終止時之修正後刑
    法之相關規定論處（最高法院八十九年度台非字第一八六號
    判決參照）。爰審酌被告就寄藏槍枝之事實坦承不諱，犯後
    態度尚佳，另衡量被告持有之槍枝型式、數量、時間、犯罪
    之動機、目的、所生之危險、犯罪時所受之刺激、犯罪之手
    段以及智識程度等一切情狀，量處如主文所示之刑，並就併
    科罰金部分，諭知易服勞役之折算標準。末以，被告攜帶附
    表所示具有殺傷力之槍枝為他人助勢並拉槍機，雖未造成實
    際損害，惟所生危險非微，本院認不宜從辯護人所請酌減其
    刑並給予緩刑，併此敘明。扣案如附表編號一、二所示之改
    造手槍二枝，經鑑驗均具有殺傷力，已如前述，屬違禁物，
    不問屬於犯人與否，應依刑法第三十八條第一項第一款規定
    宣告沒收。
據上論斷，應依刑事訴訟法第二百九十九條第一項前段，槍砲彈
藥刀械管制條例第八條第四項，刑法第十一條前段、第四十二條
第三項前段、第三十八條第一項第一款，判決如主文。
本案經檢察官黃紋綦到庭執行職務
中　　華　　民　　國　　96　　年　　2 　　月　　27　　日
　　　　　　　　　刑事第三庭  審判長法　官　黃雅芬
                                    法　官　王幸華
  　　　　　　　　　　　　　　　　　法　官　胡宗淦
以上正本證明與原本無異。
如不服本判決，應於判決送達後10日內，向本院提出上訴狀。
　　　　　　　　　　　　　　　　　　書記官　張耀鴻
中　　華　　民　　國　　96　　年　　3 　　月　　1 　　日
附錄法條：
槍砲彈藥刀械管制條例第8條
未經許可，製造、販賣或運輸鋼筆槍、瓦斯槍、麻醉槍、獵槍、
空氣槍或第4條第1項第1款所定其他可發射金屬或子彈具有殺傷
力之各式槍砲者，處無期徒刑或5年以上有期徒刑，併科新臺幣1
千萬元以下罰金。
未經許可，轉讓、出租或出借前項所列槍枝者，處 5 年以上有期
徒刑，併科新臺幣 1 千萬元以下罰金。
意圖供自己或他人犯罪之用，而犯前二項之罪者，處無期徒刑或
 7 年以上有期徒刑，併科新臺幣 1 千萬元以下罰金。
未經許可，持有、寄藏或意圖販賣而陳列第 1 項所列槍枝者，處
 3年以上10年以下有期徒刑，併科新臺幣700萬元以下罰金。
第 1 項至第 3 項之未遂犯罰之。
附表
┌──┬─────┬──┬─────────┐
│編號│物品名稱  │數量│鑑定結果          │
│    │          │    │                  │
├──┼─────┼──┼─────────┤
│ 一 │改造手槍（│壹枝│認係由仿ＦＮ廠一九│
│    │槍枝管制編│    │一０型半自動手槍製│
│    │號一一０二│    │造之槍枝換裝土造金│
│    │一五七一０│    │屬槍管而成之改造手│
│    │一，含彈匣│    │槍，機械性能良好，│
│    │壹個）    │    │可擊發適用子彈，認│
│    │          │    │具殺傷力          │
├──┼─────┼──┼─────────┤
│ 二 │改造手槍（│壹枝│認係由仿ＷＡＬＴＨ│
│    │槍枝管制編│    │ＥＲ廠ＰＰＫ／Ｓ型│
│    │號一一０二│    │半自動手槍製造之槍│
│    │一五七一０│    │枝換裝土造金屬槍管│
│    │二，含彈匣│    │而成之改造手槍，保│
│    │壹個）    │    │險鈕斷裂，惟不影響│
│    │          │    │其擊發功能，仍可擊│
│    │          │    │發適用子彈，認具殺│
│    │          │    │傷力              │
└──┴─────┴──┴─────────┘
